臺灣臺北地方法院小額民事判決
111年度北小字第4498號
原      告  鄭秀琴  

訴訟代理人  高淑芳  
被      告  鄭文祥  

上列當事人間請求損害賠償事件，原告提起附帶民事訴訟，經本
院刑事庭以裁定移送前來，於民國111年11月11日言詞辯論終結
，本院判決如下︰
    主      文
被告應給付原告新臺幣捌仟元，及自民國一百一十一年七月十六
日起至清償日止，按週年利率百分之五計算之利息。
原告其餘之訴駁回。
本判決第一項得假執行。但被告如以新臺幣捌仟元為原告預供擔
保，得免為假執行。
原告其餘假執行之聲請駁回。
    事實及理由
一、原告主張：被告為原告之侄，原告為臺北市○○區○○○路00巷0
    弄0號3樓建物之所有權人，被告於民國111年3月14日上午10
    時34分許，在臺北市○○區○○○路00巷0弄0號(下稱系爭建物)
    頂樓，未經原告之同意，基於毀棄損壞之犯意，持電鑽在系
    爭建物頂樓平台地板鑽洞，致地板碎裂約10cm×30cm，爰依
    法提起本件訴訟等語。並聲明：㈠被告應給付原告新臺幣(下
    同)5萬元，及自起訴狀繕本送達之翌日起至清償日止，按週
    年利率5%計算之利息。㈡原告願供擔保，請准宣告假執行。
二、被告則以：伊有在系爭建物屋頂平台上鑽洞，但原告請求的
    維修費並不合理等語，資為抗辯。並聲明：原告之訴駁回。
三、按因故意或過失，不法侵害他人之權利者，負損害賠償責任
    ，民法第184條第1項前段定有明文。經查，原告主張之事實
    ，有本院111年度審簡字第1357號刑事簡易判決在卷可稽（
    見本院卷第13-16頁)，且為被告所不爭執，又被告上開行為
    業經本院111年度審簡字第1357號刑事簡易判決，以犯毀損
    他人物品罪判處拘役40日等情，經本院依職權調閱該電子卷
    證查核屬實，堪認原告主張之事實為真正。是原告依侵權行
    為之法律關係，請求被告負損害賠償責任，洵屬有據。
四、次按不法毀損他人之物者，被害人得請求賠償其物因毀損所
    減少之價額；損害賠償，除法律另有規定或契約另有訂定外
    ，應以填補債權人所受損害及所失利益為限，民法第196條
    、第216條第1項分別定有明文。又依上開規定請求賠償物被
    毀損所減少之價額，得以修復費用為估定之標準，但以必要
    者為限（例如：修理材料以新品換舊品，應予折舊），最高
    法院77年度第9次民事庭會議決議參照。再按當事人已證明
    受有損害而不能證明其數額或證明顯有重大困難者，法院應
    審酌一切情況，依所得心證定其數額，民法第222條第2項定
    有明文。經查，系爭建物頂樓平台之地板遭被告毀損等情，
    已如前述，惟原告並未提出修理費用單據或估價單等件證明
    其損害數額，本院審酌系爭建物頂樓平台之地板受損部位，
    破損面積約10cm×30cm等一切情況，認系爭建物頂樓平台地
    板毀損之修費費用以48,000元為適當，逾此部分之請求，則
    無理由。
五、再按稱區分所有建築物者，謂數人區分一建築物而各專有其
    一部，就專有部分有單獨所有權，並就該建築物及其附屬物
    之共同部分共有之建築物，為民法第799條第1項所明定。又
    按所謂專有部分，指公寓大廈之一部分，具有使用上之獨立
    性，且為區分所有之標的者；所謂共用部分，指公寓大廈專
    有部分以外之其他部分及不屬專有之附屬建築物，而供共同
    使用者，公寓大廈管理條例第3條第3款、第4款分別定有明
    文。再參酌公寓大廈管理條例第7條第3款復規定：公寓大廈
    共用部分不得獨立使用供做專有部分。其為公寓大廈基礎、
    主要樑柱、承重牆壁、樓地板及屋頂之構造者，並不得為約
    定專用部分。足證公寓大廈之屋頂平台為整體建築物之基本
    構造，乃所以維護建築之安全與外觀，為整棟建築物結構上
    及外觀上所不可或缺之部分，性質上不許分割而獨立為區分
    所有之客體，應由全體住戶共同使用，自係大樓之共同部分
    ，而為全體區分所有權人所共有（最高法院84年度台上字第
    2683號判決要旨參照）。經查，被告所損害者，係系爭建物
    頂樓之平台，揆諸前揭說明，為全體區分所有權人所共有
　　，而原告自承系爭建物共有三樓六戶等情（見本院卷第46頁
    ），是原告就系爭建物頂樓，依其共有部分之應有部分比例
    為1/6，故是原告僅得向被告請求8,000元(計算式：48,000×
    1/6＝8,000)，逾此範圍之請求，則不能准許。
六、末按給付無確定期限者，債務人於債權人得請求給付時，經
    其催告而未為給付，自受催告時起，負遲延責任。其經債權
    人起訴而送達訴狀，或依督促程式送達支付命令，或為其他
    相類之行為者，與催告有同一之效力；遲延之債務，以支付
    金錢為標的者，債權人得請求依法定利率計算之遲延利息。
    但約定利率較高者，仍從其約定利率；應付利息之債務，其
    利率未經約定，亦無法律可據者，週年利率為百分之五，民
    法第229條第2項、第233條第1項前段、第203條分別定有明
    文。查原告行使對被告之損害賠償請求權，係以支付金錢為
    標的，給付並無確定期限，自應經原告之催告而未給付，被
    告始負遲延責任。揆諸前揭規定，原告請求被告給付自起訴
    狀繕本送達之翌日即111年7月16日（見本院111年度審附民
    字第1804號卷第7頁）起至清償日止，按法定利率即週年利
    率5%計算之利息，為有理由，應予准許。
七、綜上所述，原告依侵權行為之法律關係，請求被告給付8,00
    0元，及自111年7月16日起至清償日止，按週年利率5%計算
    之利息，為有理由，應予准許；逾此範圍之請求，為無理由
    ，應予駁回。
八、本件事證已臻明確，兩造其餘之攻擊或防禦方法及未經援用
    之證據，經本院斟酌後，認為均不足以影響本判決之結果，
    爰不逐一詳予論駁，併予敘明。　　　　　　　　
九、本件原告勝訴部分，係就民事訴訟法第436條之8適用小額訴
    訟程序所為被告敗訴之判決，依同法第436條之20規定，應
    依職權宣告假執行，並依同法第436條之23準用第436條第2
    項，適用同法第392條第2項規定，依職權宣告被告如預供擔
    保，得免為假執行。至原告敗訴部分，其假執行之聲請失所
    附麗，應一併駁回之。
十、本件原告所請求之給付，係刑事附帶民事訴訟經刑事合議庭
    裁定移送本庭，依法免納裁判費，附此敘明。
中　　華　　民　　國　　111 　年　　11　　月　　25　　日
　　　　　　　       臺北簡易庭　
　　　　　　　　　            法　    官　郭美杏
以上正本係照原本作成。
如不服本判決，須以違背法令為理由，應於判決送達後20日內向
本庭（臺北市○○○路0 段000 巷0 號）提出上訴狀。（須按他
造當事人之人數附繕本）。如委任律師提起上訴者，應一併繳納
上訴審裁判費。
中　　華　　民　　國　　111 　年　　11　　月　　25　　日
            　　　　　　　　　書　記　官  林玗倩
附錄：
一、民事訴訟法第436 條之24第2 項：　　
　　對於小額程序之第一審裁判上訴或抗告，非以其違背法令為
    理由，不得為之。
二、民事訴訟法第436 條之25：　　
　　上訴狀內應記載上訴理由，表明下列各款事項：
    ㈠原判決所違背之法令及其具體內容。
    ㈡依訴訟資料可認為原判決有違背法令之具體事實。
三、民事訴訟法第436 條之32條第2 項：
　　第438 條至第445 條、第448 條至第450 條、第454 條、第
    455 條、第459 條、第462 條、第463 條、第468 條、第46
    9 條第1 款至第5 款、第471 條至第473 條及第475 條第1
    項之規定，於小額事件之上訴程序準用之。